【裁判字號】    98,交易,29
【裁判日期】    980609
【裁判案由】    業務過失重傷害
【裁判全文】
臺灣臺中地方法院刑事判決              98年度交易字第29號
公  訴  人  臺灣臺中地方法院檢察署檢察官
被      告  乙○○
上列被告因業務過失重傷害案件，經檢察官提起公訴（九十七年
度偵字第二四六四三號），本院判決如下：
    主    文
乙○○從事業務之人，因業務上之過失傷害人致重傷，處有期徒
刑捌月。
    犯罪事實
一、乙○○係泰昇運輸股份有限公司（下稱泰昇公司）所僱用之
    司機，負責駕駛營業曳引車載送貨物之工作，為從事業務之
    人。其於民國九十七年五月七日上午八時四十分許，駕駛車
    牌號碼ＫＵ─七八七號營業曳引車，沿臺中縣梧棲鎮○○路
    由東南往西北方向行駛，行經興國路與中華路一段之路口時
    ，原應注意汽車駕駛人應隨時注意車前狀況，並採取必要之
    緊急措施，及轉彎車應讓直行車先行，且依當時狀況天候晴
    ，日間自然光線，路面乾燥、無缺陷及視距良好，並無不能
    注意之情事，竟疏於注意即貿然左轉彎欲沿中華路往南方向
    行駛，適楊佳純騎乘車牌號碼二七一─ＢＴＷ號重機車並搭
    載丙○○，沿對向之中華路一段八二○巷由西北往東南方向
    行駛而直行進入上開路口，遂遭乙○○所駕駛之營業曳引車
    擦撞、倒地，致丙○○受有第一腰椎壓迫性骨折而併有下肢
    麻木、大小便失禁等馬尾神經症候群之重大不治之重傷害。
    乙○○肇事後於有偵查權之機關或公務員發覺前，即向到現
    場處理車禍之警員吳禎哲自首，陳明其為肇事者及肇事之經
    過，並願接受裁判。
二、案經丙○○訴請臺灣臺中地方法院檢察署檢察官偵查起訴。
    理    由
壹、證據能力
    現行刑事訴訟法為保障被告之反對詰問權，排除具有虛偽危
    險性之傳聞證據，以求實體真實之發見，於該法第一百五十
    九條第一項明定被告以外之人於審判外之言詞或書面陳述，
    除法律有規定者外，不得作為證據。又被告以外之人於審判
    外之陳述，雖不符前四條之規定（即刑事訴訟法第一百五十
    九條之一至同條之四），而經當事人於審判程序同意作為證
    據，法院審酌該言詞陳述或書面陳述作成時之情況，認為適
    當者，亦得為證據；當事人、代理人或辯護人於法院調查證
    據時，知有第一百五十九條第一項不得為證據之情形，而未
    於言詞辯論終結前聲明異議者，視為有前項之同意，刑事訴
    訟法第一百五十九條之五定有明文。本件檢察官、被告並未
    就本院下列所引卷內其餘證據資料之證據能力有所爭執，且
    迄於言詞辯論終結前，均未主張有刑事訴訟法第一百五十九
    條第一項不得為證據之情形，是應認已同意下列所引用之卷
    內證據均得作為證據，且經本院審酌後，認無不適當之情形
    ，應認本案下列引用之卷內證據均有證據能力，合先敘明。
貳、實體方面
一、上開犯罪事實，業據被告坦承不諱，核與告訴人丙○○之代
    理人洪錫欽律師、陳姿芳律師指訴，及證人楊佳純證述之情
    節相符，復有道路交通事故現場圖、交通事故調查報告表（
    一）（二）、道路交通事故當事人登記聯單、現場照片、車
    籍與駕駛執照查詢資料及診斷證明書附卷可稽。按駕駛人應
    隨時注意車前狀況，並採取必要安全措施；且行經交叉路口
    時，轉彎車應讓直行車，道路交通安全規則第九十四條第三
    項、第一百零二條第一項第七款分別訂有明文。本件被告於
    前開時地駕駛營業曳引車時，本應注意遵守上開規定，而依
    當時天候晴，日間自然光線，路面乾燥、無缺陷及視距良好
    ，有上述道路交通事故調查報告表附卷可查，又無不能注意
    之情形，詎其能注意，竟疏未遵守規定，以致肇事，足見被
    告自有過失。且本件車禍經送請臺灣省臺中縣區車輛行車事
    故鑑定委員會鑑定結果，亦同此見解，認被告駕駛營業曳引
    車行經肇事路段交岔路口，於對向有重機車直行駛來交會時
    ，重機車約已駛過交岔路口一半多之距離，曳引車正駛近路
    口時，曳引車駕駛未注意車前及車旁之情況即貿然左轉，致
    曳引車之左前角碰撞重機車左側及左後側，並將重機車撞倒
    後退刮地，有違反上開二項規定，為肇事因素，重機車駕駛
    人楊純佳無肇事因素一情，亦有該會九十八年四月十五日中
    縣鑑字第○九八五五○一○一二號鑑定書一份附卷可參。而
    告訴人丙○○確因本件車禍受有如犯罪事實欄所示之重傷害
    ，除有上開診斷證明書外，並有醫療社團法人大甲李綜合醫
    院九十八年二月十三日李醫事字第○九八○○○○○九二號
    函及所附之病歷影本、摘要可證，堪認告訴人丙○○因本件
    車禍而受有前揭之重傷害無訛，是告訴人丙○○之重傷害結
    果與被告之過失行為間，有相當因果關係。本件事證明確，
    被告業務過失致重傷害犯行，已堪認定。
二、論罪科刑
（一）查被告係泰昇公司所僱用之司機，負責駕駛營業曳引車載
      送貨物之工作，為從事業務之人，是核其所為，係犯刑法
      第二百八十四條第二項後段之業務過失致重傷罪。
（二）被告於本案車禍肇事後，留在現場，在有偵查權限之公務
      員發覺犯罪之前，向到場之員警吳禎哲主動陳述肇事經過
      自首而接受裁判等情，有道路交通事故肇事人自首情形紀
      錄表一件在卷足憑，爰依刑法第六十二條前段之規定，減
      輕其刑。
（三）爰審酌被告有公共危險之前科，有臺灣高等法院被告前案
      紀錄表在卷可考，其對本案車禍發生應負全部過失責任，
      且其過失造成告訴人丙○○受有前揭重傷害，對告訴人丙
      ○○身體之傷害及精神之痛苦非輕，雖其犯後坦承犯行，
      惟肇事迄今已逾一年，尚未能與告訴人丙○○達成和解，
      賠償渠等所受之損失等一切情狀，量處如主文所示之刑，
      以資儆懲。
據上論斷，應依刑事訴訟法第二百八十四條之一、第二百九十九
條第一項前段，刑法第二百八十四條第二項後段、第六十二條前
段，刑法施行法第一條之一第一項、第二項前段，判決如主文。
本案經檢察官甲○○到庭執行職務。
中    華    民    國    98    年    6     月    9     日
                        交通法庭  法  官  莊秋燕
以上正本證明與原本無異。
如不服本判決應於收受判決後十日內向本院提出上訴書狀，並應
敘述具體理由；其未敘述上訴理由者，應於上訴期間屆滿後二十
日內向本院補提理由書（均須按他造當事人之人數附繕本）「切
勿逕送上級法院」。
                                  書記官  楊賀傑
中    華    民    國    98    年    6     月    9     日
附錄論罪科刑法條：
中華民國刑法第二百八十四條
（過失傷害罪）
因過失傷害人者，處六月以下有期徒刑、拘役或五百元以下罰金
，致重傷者，處一年以下有期徒刑、拘役或五百元以下罰金。
從事業務之人，因業務上之過失傷害人者，處一年以下有期徒刑
、拘役或一千元以下罰金，致重傷者，處三年以下有期徒刑、拘
役或二千元以下罰金。


司法院資訊處製作；財團法人民間司法改革基金會備份。
